# 请教陈版，旧准则下长期待摊费用与无形资产的差异是什么？

提问人：jasonxwj 时间：2015-03-07 19:37:11
请教陈版，旧准则下长期待摊费用与无形资产的差异是什么？

回答人：chenyiwei
根据《企业会计制度》第四十三条：无形资产，是指企业为生产商品或者提供劳务、出租给他人、或为管理目的而持有的、没有实物形态的非货币性长期资产。无形资产分为可辨认无形资产和不可辨认无形资产。可辨认无形资产包括专利权、非专利技术、商标权、著作权、土地使用权等；不可辨认无形资产是指商誉。
第五十条：长期待摊费用，是指企业已经支出，但摊销期限在 1 年以上(不含 1 年)的各项费用，包括固定资产大修理支出、租入固定资产的改良支出等。应当由本期负担的借款利息、租金等，不得作为长期待摊费用处理。
总体上看，原制度下对无形资产的认定范围限制较窄，很多不符合无形资产定义的项目在原制度下只能确认为长期待摊费用。